---
title: "Case 1"
author: "Matheus Barreto Alves de Almeida"
date: "07/07/2020"
output: html_document
---

```{r setup, include=FALSE}
knitr::opts_chunk$set(echo = TRUE)
```

Primeiramente, vamos iniciar a bibliotecas imoportantes
```{r message=FALSE, warning=FALSE}
library(ggplot2)
library(dplyr)
library(readxl)
library(plotly)
library(purrr)
library(cluster)
library(forecast)
library(fpp2)
```


Carregando e  visualizando o arquivo.

```{r}
df <- read.csv('TFP.csv')
head(df)
```

Transformando a variável isocode em um fator


```{r}
df$isocode <- factor(df$isocode)
```

Agora, vamos agrupar pela varíavel isocode e colocar em um gráfico a evolução temporal do TFP dos três países:
```{r}
df %>% group_by(isocode) %>% ggplot(aes(year,rtfpna,color= isocode)) + geom_line()
```


A Principio, nota-se que o  TFP dos Estados Unidos difere dos demais pois apresenta um padrão de crescimento ao longo dos anos.
Tanto o México quanto o Canadá apresentam uma tendencia de decrescimento do TPF, no entanto, o México apresenta uma maior volatilidade.


Uma previsão pode ser feita utilizando a biblioteca "forecast". Para tanto, vamos separar nosso dataframe em subsets:


```{r}
mex <- df %>% filter(isocode=='MEX')# %>% select(-isocode)
can <- df %>% filter(isocode=='CAN') #%>% select(-isocode)
usa <- df %>% filter(isocode=='USA') #%>% select(-isocode
```


Para usar a biblioteca do forest, precisamos a principio deixar nossa variável de tempo no formado de time series:


```{r}
x <- ts(mex[,3],start= 1950)
y <- ts(can[,3],start= 1950)
z <- ts(usa[,3],start= 1950)

```

Feito isso, podemos agora gerar um modelo para tentar prever os proximos 10 anos:

```{r}
f.x <- forecast(x, level = c(95), h = 10)
f.y <- forecast(y, level = c(95), h = 10)
f.z <- forecast(z, level = c(95), h = 10)
```

Agora, vamos criar os plots para cada país:

```{r}
mex.plot <- autoplot(f.x,alpha=0.5,xlab = "Year", ylab ="rtfpna",main="Mexico TFP Projection", colour = T)
can.plot <- autoplot(f.y,alpha=0.5,xlab = "Year", ylab ="rtfpna",main="Canada TFP Projection", colour = T)
usa.plot <- autoplot(f.z,alpha=0.5,xlab = "Year", ylab ="rtfpna",main="USA TFP Projection", colour = T)
```

Por fim, utilizando os gráficos basicos do R, podemos gerar as seguintes visualizações:

```{r}
#Plotando os gráficos lado a lado para comparação
par(mfrow= c(1,3))
plot(f.x, main = 'Mexico  10 Years Forecast',ylim = c(0.5,1.5))
plot(f.y, main = 'Canada  10 Years Forecast',ylim = c(0.5,1.5))
plot(f.z, main = 'USA  10 Years Forecast',ylim = c(0.5,1.5))
```

Como esperado, a projeção para o México possui um spread maior, por conta da alta volatilidade de seu TFP, mantendo a tendência de diminuição.

O Canadá embora também possua uma alta volatilidade, seus extremos não são acentuados como no México. A tendência é de que seu TFP se mantenha.

Os Estados Unidos, como esperado, possui uma projeção  de aumento progressivo.

O fator de produtividade tem correlação com muitas variáveis econômicas que podem ser vistas em https://www.investopedia.com/terms/s/solow-residual.asp.

Portanto, poderiam ter uma visão multivaríavel do problema utilizando "emp" ,"avh",cda", "ck", seriam algumas das variáveis mais óbvias a serem analisadas a princípio.







