---
title: "Case 2"
author: "Matheus Barreto Alves de Almeida"
date: "07/07/2020"
output:
  html_document: default
  pdf_document: default
---

Primeiramente, vamos iniciar a bibliotecas imoportantes
```{r message=FALSE, warning=FALSE}
library(ggplot2)
library(dplyr)
library(readxl)
library(plotly)
library(purrr)
library(cluster)
library(forecast)
library(fpp2)
library(lattice)
```
```{r}

```

Para responder cada questão, será criado dataframes que serão nomeados por "dfi" onde i é o numero da questão.

Lendo os dataframes

```{r}
comex <- read.csv('data_comexstat.csv')
covar <- read_xlsx('covariates.xlsx')

```

```{r}
head(comex)
```

É visivel que existem varíaveis que precisam ser categorizadas:

```{r}
comex$state <- factor(comex$state)
comex$product <- factor(comex$product)
comex$country <- factor(comex$country)
comex$route <- factor(comex$route)
comex$type <- factor(comex$type)
```

Além disso, precisamos transformar a coluna "date" para o formato Date:

```{r}
comex$date <- as.Date(comex$date)

```

Para respondera a primeira questão, vou fazer o uso de duas novas colunas : month e year, que irá usar a coluna "date" para extrair o mês e o ano.
```{r}
comex <- comex %>% mutate(month = format(date,"%m"), year = format(date,"%Y")) #Esse código pega os elemetnos de date e mostra qual é o mês e o ano da observação

```

Nosso primeiro dataframe irá mostrar a evolução anual da exportação de todo o periodo para os três produtos pedidos ( total em toneladas ):
```{r}
df <- comex %>% filter(type== "Export",) %>% group_by(year,product) %>%
  filter(product %in% c('soybeans','soybean_oil','soybean_meal'))  %>% summarize(total = sum(tons))
df$year <- as.numeric(df$year)
head(df)
```

Vamos visualizar melhor usando ggplot:

```{r}
df %>% group_by(product) %>% ggplot(aes(year,total,color=product))+geom_line()
```

Para responder a segunda pergunta, precisamos criar um dataframe que agora, irá pegar apenas as observações a partir de 2014

```{r}
df2 <- comex %>% filter(type == "Export") %>%  
  filter(date >= "2014-01-01") %>% group_by(product) %>% summarize(total = sum(usd))
head(df2)
```
Agora, vamos criar gráfico para visualizar melhor o que está acontecendo:

```{r}
 ggplot(df2,aes(x=factor(product),y= total))+ geom_col(fill = "red")+xlab("Product") + ylab("Total in USD")
```

A partir deste gráfico, podemos ver que o produtos indicados pelo código 'soybeans','soybean_meal' e 'sugar' são os produtos mais importantes em termos de valor em USD.


Na terceira pergunta, utilizou-se o mesmo periodo, filtrando-se apenas o produto pedido:

```{r}
df3 <- comex %>% filter(type == "Export") %>%filter(date >= "2014-01-01" & product == "corn")
head(df3)
```

Para visualizas as rotas mais usadas, vamos utilizar um gráfico de barras:
```{r}
-barplot(table(df3$route), main = "Corn Routes",ylab = "Frequency",col = 'darkblue')
```

Fica evidente que a rota mais usada é a marítima. Isso também se repete para os outros produtos:

```{r}
with(comex,histogram(~route |product))
```

Agora, vamos verificar os parceiros mais importantes do Brasil nos ultimos 3 anos, respondendo a questão 4. Aqui, considera-se os parceiros mais importantes aqueles com o qual o Brasil importou e exportou mais.

```{r}
df4 <- comex  %>%filter(date >= "2017-01-01" & product %in% c("corn",'sugar'))
head(df4)
```

É util utilizar a função top_n do dplyr, que verifica os n primeiros elementos com a maior contagem. Para o nosso caso, o número de contagens é o número de trades efetuados.

```{r}
top6parceiros <- df4 %>% count(country,sort = TRUE)  %>% top_n(6)
head(top6parceiros)

```

Vamos visualizar esses parceiros lado a lado:
```{r}
ggplot(top6parceiros,aes(country,n))+ geom_col(fill="darkred") + xlab("Country")+ ylab("Trades") +labs(title = "Top 6 partners in  the last 3 years")

```

Com a mesma função, podemos verificar os top 5 estados mais importantes em termos de exportação, levando em conta cada produto.
```{r}
df5 <-  comex %>% group_by(product) %>% count(state) %>% top_n(5)
head(df5)

```

```{r}
ggplot(df5,aes(n,product,fill = state))+ geom_col() + ylab('Product') + xlab("Trades")

```


Aqui, cada estado e representado por uma cor. O preenchimento da cor indica a contribuicao daquele estado.


Podemos agora tentar prever como sera a quantidade de toneladas da exportacao de Soybean, Corn e Soybean Meal usando o mesmo processo do Case 1.

```{r}
df6 <- comex %>% filter(type== "Export",) %>% group_by(year,product) %>%
  filter(product %in% c('soybeans','corn','soybean_meal'))  %>% summarize(total = sum(tons))
df6$year <- as.numeric(df6$year)
head(df6)
```

Vamos visualizar a serie temporal dos dados:

```{r}
df6 %>% group_by(product) %>% ggplot(aes(year,total,color=product))+geom_line()
```

Fazendo os subsets dos produtos:
```{r}
soybean <- df6%>% filter(product=="soybeans")
soybean_meal <- df6 %>% filter(product=="soybean_meal")
corn <- df6 %>% filter(product=="corn")
```


Transformando os subsets and time series:
```{r}
corn <- ts(corn[,3],start= 1997)
soybean <- ts(soybean[,3],start = 1997)
soybean_meal <- ts(soybean_meal[,3],start = 1997)
```

Aplicando forecast para cada um dos produtos:


```{r}
f.corn <- forecast(corn, h = 11)
f.soybean <- forecast(soybean, h = 11)
f.soybean_meal <- forecast(soybean_meal, h = 11)
```

Por fim, podemos ver uma previsao para os proximos 11 anos:

```{r}
plot(f.corn, main = 'Corn  11 Years Forecast')
plot(f.soybean, main = 'Soybean  11 Years Forecast')
plot(f.soybean_meal, main = 'Soybean Meal  11 Years Forecast')
```


Existem outras variaveis que sao importantes e devem ser analisadas, uma vez que a quantidade de exportacao depende tambem de outros fatores, como GDP Mundial e claro, o preco. Para isso, vamos analisar o comportamento da exportacao em relacao a essas variaveis.

```{r}
cov1 <- covar %>% filter(year >= 1997)
head(cov1)
```
Vamos visualizar agora a evolucao temporal do preco dos produtos
```{r}
par(mfrow= c(1,3))
with(cov1,plot(year,price_soybeans,type = 'l',xlab = 'Year',ylab= 'Price'))
title(main = "Soybean Price over the Years")
with(cov1,plot(year,price_soybean_meal,type = 'l',xlab = 'Year',ylab= 'Price'))
title(main = "Soybean Meal Price over the Years")
with(cov1,plot(year,price_corn,type = 'l',xlab = 'Year',ylab= 'Price'))
title(main = "Corn Price over the Years")
```

Os produtos possuem graficos parecidos. Portanto, em primeiro momento, dizer que suas variaveis correlatadas sao as mesmas.

Agora, vamos separar os produtos em subsets:
```{r}
soybean <- df6%>% filter(product=="soybeans")
soybean_meal <- df6 %>% filter(product=="soybean_meal")
corn <- df6 %>% filter(product=="corn")
head(soybean)
```

uma vez que os dados foram separados, vamos junta-los a tabela cov1:

```{r}
covcorn <-  corn  %>% inner_join(cov1, by = "year", suffix = c("_comex","_cov"))
covsoybean <- soybean %>% inner_join(cov1, by = "year", suffix = c("_comex","_cov"))
covsoybean_meal <- covsoybean <- soybean_meal %>% inner_join(cov1, by = "year", suffix = c("_comex","_cov"))

head(covsoybean)

```

Agora que cada subset possui uma correspondencia com a tabela cov1, podemos fazer as analises com linhas de regressao. Vamos avaliar a correspondencia entra a quantidade de exportacao em toneladas com o GDP mundial e o preco de cada produto:

```{r}
par(mfrow = c(1,3))
#Corn
with(covcorn,plot(price_corn,total, xlab ="Corn Price", ylab = "Total in Tons"))
abline(lm(covcorn$total ~ covcorn$price_corn))

#Soybean Meal
with(covsoybean_meal,plot(price_soybean_meal,total))
abline(lm(covsoybean_meal$total ~ covsoybean_meal$price_corn, xlab ="Soybean Meal Price", ylab = "Total in Tons"))
#Soybeans
with(covsoybean,plot(price_soybeans,total, xlab ="Soybean Price", ylab = "Total in Tons"))
abline(lm(covsoybean$total ~ covsoybean$price_corn))


```

para o GDP global:

```{r}
par(mfrow = c(1,3))
#Corn
with(covcorn,plot(gdp_world,total, xlab= "World GDP",ylab = "Total in Tons"))
abline(lm(covcorn$total ~ covcorn$gdp_world))
#Soybeans
with(covsoybean,plot(price_soybeans,total, xlab= "World GDP",ylab = "Total in Tons"))
abline(lm(covsoybean$total ~ covsoybean$gdp_world))
#Soybean Meal
with(covsoybean_meal,plot(gdp_world,total, xlab= "World GDP",ylab = "Total in Tons"))
abline(lm(covsoybean_meal$total ~ covsoybean_meal$gdp_world))
```


Todas as projecoes indicam o crescimento da exportacao.